# 投资性房地产后续计量模式的变更的问题

提问人：ha77 时间：2013-08-31 11:42:13
企业会计准则讲解4-投资性房地产中提到,成本模式转为公允价值模式的，应当作为会计政策变更处理，并按计量模式变更时公允价值与账面价值的差额调整期初留存收益。如果企业是在 2013 年度 4 月份变更，那 2013 年1-4月份的公允价值变动也调整期初留存收益。企业会计准则讲解29-会计政策、会计估计变更和差错更正中提到，追溯调整法，是指对某项交易或事项变更会计政策，视同该项交易或事项初次发生时，即采用变更后的会计政策，并以此对财务报表相关项目进行调整的方法。按照追溯调整法的定义，上例中2013 年1-4月份投资性房地产的公允价值变动应计入当期利润表，这是否与准则讲解 4 中提到的说法相矛盾？

回答人：chenyiwei
当年度的公允价值变动损益（包含 2013 年 1 ～ 4 月的变动额）在 2013 年年度报表中应计入当期损益，不是调整年初未分配利润。任何会计政策变更如果采用追溯调整法处理的，则累积影响数中归属于自本年度初开始到变更日期间的部分，均应调整当年度损益。